【裁判字號】    96,訴,4750
【裁判日期】    970121
【裁判案由】    毒品危害防制條例
【裁判全文】
臺灣高雄地方法院刑事判決              96年度訴字第4750號
公  訴  人  臺灣高雄地方法院檢察署檢察官
被      告  乙○○
上列被告因違反毒品危害防制條例案件，經檢察官提起公訴（96
年度毒偵字第8929號），嗣因被告就被訴事實為有罪之陳述，經
本院告知簡式審判程序意旨，並聽取公訴人及被告之意見後，本
院合議庭裁定由受命法官獨任依簡式審判程序審理，判決如下：
    主  文
乙○○施用第一級毒品，累犯，處有期徒刑拾月，扣案之第一級
毒品海洛因壹包沒收銷燬（檢驗前淨重零點零參伍公克，檢驗後
淨重零點零貳陸公克）；又施用第二級毒品，累犯，處有期徒刑
捌月。應執行有期徒刑壹年伍月，扣案之第一級毒品海洛因壹包
沒收銷燬（檢驗前淨重零點零參伍公克，檢驗後淨重零點零貳陸
公克）。
    事  實
一、乙○○前於民國95年間因竊盜案件，經臺灣屏東地方法院以
    95年度易字第381 號判決判處有期徒刑3 月確定，於96年3
    月7 日執行完畢。另因施用毒品案件，經臺灣屏東地方法院
    以95年度毒聲字第244 號裁定送觀察、勒戒後，經評定為無
    繼續施用毒品之傾向，於95年12月8 日執行完畢出監，嗣經
    臺灣高雄地方法院檢察署於95年12月13日以95年度毒偵字第
    1042號不起訴處分確定。詎仍不知戒絕毒癮，明知海洛因及
    甲基安非他命係毒品危害防制條例第2 條第2 項第1 款、第
    2 款所明定之第一、二級毒品，不得持有及施用，仍於前述
    觀察、勒戒執行完畢釋放後5 年內，復基於施用第一級毒品
    海洛因及第二級毒品甲基安非他命之犯意，於96年9 月29日
    某時，在友人王欽勇位於高雄市鼓山區不詳地點之住處，先
    後以將第一級毒品海洛因摻水置入注射針筒內施打身體之方
    式，及將第二級毒品甲基安非他命置於玻璃球內以火燒烤吸
    取其煙霧之方式，分別施用第一級毒品海洛因及第二級毒品
    甲基安非他命各1 次。嗣於96年10月1 日中午2 時許，因形
    跡可疑，為警在高雄市○○區○○路與大順路口盤查查獲，
    並扣得其所有供施用毒品所用之海洛因1 包（檢驗前淨重0.
    035 公克、檢驗後淨重0.026 公克），且經其同意採尿送驗
    後呈嗎啡及甲基安非他命陽性反應，始知上情。
二、案經高雄市政府警察局移送臺灣高雄地方法院檢察署檢察官
    偵查起訴。
    理  由
一、按本件被告乙○○所犯係死刑、無期徒刑、最輕本刑為3 年
    以上有期徒刑以外之罪，其於準備程序就前揭被訴事實為有
    罪之陳述，經受命法官告知簡式審判程序之旨，並聽取其與
    公訴人之意見後，本院認無不得或不宜改依簡式審判程序進
    行之處，爰依刑事訴訟法第273 條之1 第1 項、第284 條之
    1 ，裁定本件由受命法官獨任進行簡式審判程序，合先敘明
    。
二、訊據被告乙○○對於上揭時、地施用第一級毒品海洛因及第
    二級毒品甲基安非他命之事實坦承不諱，且被告為警查獲後
    ，於96年10月1 日8 時0 分許所採集之尿液，經送驗結果，
    呈嗎啡及甲基安非他命陽性反應，此有高雄市立凱旋醫院96
    年10月8 日轉碼編號A00000000 號濫用藥物尿液檢驗報告、
    高雄市政府警察局保安警察大隊迅雷中隊偵辦毒品危害防制
    條例嫌疑人尿液採證代碼對照表各1 份附卷可稽。扣案之疑
    似海洛因粉末1 包，經送請上開醫院鑑定結果，確含第一級
    毒品海洛因成份（檢驗前淨重0.035 公克，檢驗後淨重0.02
    6 公克），此有上開醫院96年10月22日高市凱醫驗字第5257
    號鑑定書1 紙在卷可憑。是被告前揭出於任意性之自白與事
    實相符，應堪採為被告有罪之證據，則被告分別施用第一級
    毒品海洛因及第二級毒品甲基安非他命各1 次之犯行，堪以
    認定。
三、被告乙○○前因施用毒品案件，經臺灣屏東地方法院以95年
    度毒聲字第244 號裁定送觀察、勒戒後，經評定為無繼續施
    用毒品之傾向，於95年12月8 日執行完畢出監，嗣經臺灣高
    雄地方法院檢察署於95年12月13日以95年度毒偵字第1042號
    不起訴處分確定，此有臺灣高等法院被告前案紀錄表1 紙在
    卷足參，其於前案觀察、勒戒執行完畢後，5 年內再犯本件
    施用毒品罪之事實，事證明確，應予依法論科。
四、查海洛因、甲基安非他命分別係毒品危害防制條例第2 條第
    2 項所稱之第一級、第二級毒品，不得非法持有、施用。核
    被告乙○○所為，係犯毒品危害防制條例第10條第1 項之施
    用第一級毒品罪及同條第2 項之施用第二級毒品罪。其施用
    第一級、第二級毒品前後，持有海洛因、甲基安非他命之低
    度行為，應為施用之高度行為所吸收，不另論罪。被告所犯
    上述2 罪，犯意各別，行為互殊，應予分論併罰。被告前於
    95年間因竊盜案件，經臺灣屏東地方法院以95年度易字第38
    1 號判決判處有期徒刑3 月確定，於96年3 月7 日執行完畢
    之事實，有臺灣高等法院被告前案紀錄表1 份在卷可參，其
    受有期徒刑之執行完畢後，5 年以內故意再犯本件有期徒刑
    以上之罪，為累犯，應依刑法第47條第1 項之規定，加重其
    刑。爰審酌被告經觀察、勒戒執行完畢後，仍未能戒絕惡習
    ，復再次施用第一、二級毒品，足證前開保安處遇措施已難
    矯治其惡性，惟念其於犯罪後坦承犯行及所犯為自戕行為等
    一切情狀，分別量處如主文所示之刑，並定其應執行刑，以
    資懲儆。扣案之第一級毒品海洛因1 包（檢驗前淨重0.035
    公克，檢驗後淨重0.026 公克），屬查獲之第一級毒品，爰
    依毒品危害防制條例第18條第1 項前段規定，不問屬於犯人
    與否，均予宣告沒收銷燬之。至於鑑驗耗損之第一級毒品海
    洛因，既已滅失，爰不再行諭知沒收銷燬。
據上論斷，應依刑事訴訟法第273 條之1 第1 項、第284 條之1
、第299 條第1 項前段，毒品危害防制條例第10條第1 項、第2
項、第18條第1 項前段，刑法第11條前段、第47條第1 項、第51
條第5 款，判決如主文。
本案經檢察官甲○○到庭執行職務。
中    華    民    國    97    年    1     月    21    日
                  鳳山刑事第一庭      法  官  林芳華
以上正本證明與原本無異。
如不服本判決應於收受本判決後10日內向本院提出上訴書狀，並
應敘述具體理由，如未敘述上訴理由者，應於上訴期間屆滿後20
日內補提理由書狀於本院（均須按他造當事人之人數附繕本）「
切勿逕送上級法院」。
中    華    民    國    97    年    1     月    21    日
                                      書記官  黃靖媛
附錄本案論罪科刑法條
毒品危害防制條例第10條
施用第一級毒品者，處 6 月以上 5 年以下有期徒刑。
施用第二級毒品者，處 3 年以下有期徒刑。


司法院資訊處製作；財團法人民間司法改革基金會備份。
